臺灣新竹地方法院宣示判決筆錄　　　　　 96年度訴字第116號
公　訴　人　臺灣新竹地方法院檢察署檢察官
被　　　告　美孚科技股份有限公司
代　表　人　陳佩均原名乙○○.
被　　　告　甲○○
上　一　人
選任辯護人　王志陽律師
上列被告等因業務過失致死等案件，經檢察官提起公訴（九十五
年度偵字第五八七三號）後，聲請改依協商程序而為判決，本院
於中華民國九十六年四月三十日下午五時在本院刑事第十法庭宣
示判決，出席職員如下：
法官起立朗讀判決主文、犯罪事實要旨、處罰條文及告以上訴限
制、期間並提出上訴狀之法院，且諭知記載其內容：
一、主文：
    美孚科技股份有限公司法人違反雇主對防止電、熱及其他之
    能引起之危害應有符合標準之必要安全設備之規定，致發生
　　死亡之職業災害，科罰金新臺幣伍萬元；又法人違反事業單
  　位工作場所發生死亡職業災害，雇主應於二十四小時內報告
    檢查機構之規定，科罰金新臺幣萬元。應執行罰金新臺幣
    陸萬元。
    甲○○從事業務之人，因業務上之過失致人於死，處有期徒
    刑陸月，如易科罰金，以銀元佰元即新臺幣玖佰元折算壹
    日；又違反事業單位工作場所發生死亡職業災害，雇主應於
    二十四小時內報告檢查機構之規定，累犯，科罰金新臺幣貳
    萬元。
二、犯罪事實要旨：
(一)甲○○曾於民國八十八年間因誣告案件，經臺灣高等法院以
    八十八年度上易字第四七四五號判決判處有期徒刑七月確定
    ，自九十年十二月二十日入監執行，於九十一年七月十一日
    因縮短刑期執行完畢。
(二)甲○○係設在新竹縣新豐鄉後湖村六鄰後湖子一一六號美孚
    科技股份有限公司（下稱美孚公司）之董事，並為實際經營
    負責人，負責管理美孚公司在上址附設之塑膠製品工廠，係
    以產品製造管理及工廠安全維護為其業務之人，詎其原須注
    意依據勞工安全衛生法及勞工安全衛生設施規則相關規定，
    在可能因電能引起危害之工作處所，應提供勞工膠鞋、絕緣
    手套等相關防護觸電裝備，並應注意定時詳加檢視工作環境
    中有無足生危害之因素存在，確實定期保養維修相關機具設
    備，藉以監測有無漏電或可能觸電情事，且在工作場所內，
    應嚴加督促勞工配賦防護裝備，竟疏未注意及之，嗣於九十
    四年十月十九日下午五時許，在上開塑膠製品工廠內，泰國
    籍勞工PAYTHAISONG SARUAY操作製料機上料機台時，因未配
    賦絕緣裝備，復因所操作之上料機台無熔絲開關欠缺護蓋，
    致誤觸電源而遭電殛休克死亡。甲○○在上開勞工死亡之職
    業災害發生後，原應於二十四小時內向檢查機關即行政院勞
    工委員會北區勞動檢查所報告職業災害情事，俾便該所派員
    到場檢查，詎其為圖規避責任，竟另行起意，基於違反勞工
    安全衛生法之規定，未於規定之時間內向行政院勞工委員會
    北區勞動檢查所報告上開職業災害。嗣因該名勞工之女友PI
    NGKHAM CHIDAPA（逃逸外籍勞工）遭查捕到案後，供出與PA
    YTHAISONG SARUAY同在上開塑膠製品工廠內工作情事及發生
    職業災害經過，始查悉上情。
三、處罰條文：
    刑法第二百七十六條第二項、勞工安全衛生法第三十一條第
    一項、第二項、第三十二條第一項第二款、第二項。
四、本件判決除有刑事訴訟法第四百五十四條之四第一項所定之
    ：一、於本訊問程序終結前，被告撤銷協商合意或檢察官撤
    回協商聲請者；二、被告協商之意思非出於自由意志者；四
    、被告所犯之罪非第四百五十五條之二第一項所定得以協商
    判決者；六、被告有其他較重之裁判上一罪之犯罪事實者；
    七、法院認應諭知免刑或免訴、不受理者情形之一，及違反
    同條第二項「法院應於協商合意範圍內為判決；法院為協商
    判決所科之刑，以宣告緩刑或二年以下有期徒刑、拘役或罰
    金為限」之規定者外，檢察官及被告均不得上訴。
五、如有前項得上訴之情形，得自收受宣示判決筆錄送達之日起
    十日內，向本院提出上訴書狀，上訴於第二審法院。
中　　華　　民　　國　九十六　年　　四　　月　三十　日
                  刑事第六法庭  法  官  林昌義
以上正本證明與原本無異。
中　　華　　民　　國　　96　　年　　4 　　月　　30　　日
                                書記官  劉怡芳
附錄本案論罪科刑法條：
刑法第二百七十六條第二項
從事業務之人，因業務上之過失犯前項之罪者，處五年以下有期
徒刑或拘役，得併科3千元以下罰金。
勞工安全衛生法第三十一條
違反第五條第一項或第八條第一項之規定，致發生第二十八條第
二項第一款之職業災害者，處三年以下有期徒刑﹑拘役或科或併
科新台幣十五萬元以下罰金。
法人犯前項之罪者，除處罰其負責人外，對該法人亦科以前項之
罰金。
勞工安全衛生法第三十二條
有左列情形之一者，處一年以下有期徒刑、拘役或科或併科新臺
幣九萬元以下罰金：
一、違反第五條第一項或第八條第一項之規定，致發生第二十八
    條第二項第二款之職業災害。
二、違反第十條第一項、第二十條第一項、第二十一條第一項、
    第二十二條第一項或第二十八條第二項、第四項之規定。
三、違反主管機關或檢查機構依第二十七條所發停工之通知。
法人犯前項之罪者，除處罰其負責人外，對該法人亦科以前項之
罰金。
勞工安全衛生法第五條第一項
雇主對左列事項應有符合標準之必要安全衛生設備：
一  防止機械﹑器具﹑設備等引起之危害。
二  防止爆炸性﹑發火性等物質引起之危害。
三  防止電﹑熱及其他之能引起之危害。
四  防止採石﹑採掘﹑裝卸﹑搬運﹑堆積及採伐等作業中引起之
    危害。
五  防止有墜落﹑崩塌等之虞之作業場所引起之危害。
六  防止高壓氣體引起之危害。
七  防止原料﹑材料﹑氣體﹑蒸氣﹑粉塵﹑溶劑﹑化學物品﹑含
    毒性物質﹑缺氧空氣﹑生物病原體等引起之危害。
八  防止輻射線﹑高溫﹑低溫﹑超音波﹑噪音﹑振動﹑異常氣壓
    等引起之危害。
九  防止監視儀表﹑精密作業等引起之危害。
一○  防止廢氣﹑廢液﹑殘渣等廢棄物引起之危害。
一一  防止水患﹑火災等引起之危害。
勞工安全衛生法第二十八條
事業單位工作場所如發生職業災害，雇主應即採取必要之急救﹑
搶救等措施，並實施調查﹑分析及作成紀錄。
事業單位工作場所發生左列職業災害之一時，雇主應於二十四
小時內報告檢查機構：
一　發生死亡災害者。
二　發生災害之罹災人數在三人以上者。
三　其他經中央主管機關指定公告之災害。
檢查機構接獲前項報告後，應即派員檢查。
事業單位發生第二項之職業災害，除必要之急救，搶救外，雇
主非經司法機關或檢查機構許可，不得移動或破壞現場。
